臺灣苗栗地方法院刑事判決
                                     109年度侵訴字第30號
公  訴  人  臺灣苗栗地方檢察署檢察官
被      告  涂銘峰


選任辯護人  林堡欽律師
被      告  范煜章


指定辯護人  袁烈輝律師（義務辯護）
上列被告因妨害性自主案件，經檢察官提起公訴（108年度偵字
第4333號），本院判決如下：
    主  文
丙○○犯共同強制性交罪，處有期徒刑柒年陸月。
乙○○犯共同強制性交罪，處有期徒刑柒年拾月。
    犯  罪  事  實
一、丙○○、乙○○（社群網站FACEBOOK暱稱為「孫元浩」）於
    民國108年6月18日與代號BH000-A108049之女子（真實姓名
    年籍詳卷，下稱A女）同在址設苗栗縣○○市○○路00號百分百K
    TV內喝酒，因A女不勝酒力，遂由乙○○騎乘車牌號碼000-000
    號普通重型機車搭載A女，丙○○騎乘車牌號碼000-0000號普
    通重型機車隨同，三人於108年6月19日凌晨3時許同赴址設
    苗栗縣○○市○○路000號南苗大旅社投宿，三人於同日凌晨3時
    18分進入南苗大旅社302號房後，丙○○、乙○○見A女雖仍有意
    識，但無力反抗，竟基於二人以上共同強制性交之犯意聯絡
    ，不顧A女掙扎而違反A女之意願，分別均以手指、陰莖輪流
    插入A女生殖器之方式，對A女為強制性交得逞。
二、案經A女訴由苗栗縣警察局苗栗分局報告臺灣苗栗地方檢察
    署檢察官偵查起訴。
    理  由
壹、程序部分：
一、按行政機關、司法機關及軍法機關所製作必須公示之文書，
    不得揭露被害人之姓名、出生年月日、住居所及其他足資識
    別被害人身分之資訊，性侵害犯罪防治法第12條第2項定有
    明文。是依前揭規定，本判決書關於告訴人A女以代號表示
    ，其真實姓名、年籍資料均詳見卷內相關文書，合先敘明。
二、本判決所引用被告丙○○、乙○○（下合稱被告2人）以外之人
    於審判外之言詞或書面陳述，業經本院於審判程序對當事人
    提示並告以要旨，檢察官、被告2人及辯護人均未就其證據
    能力聲明異議（本院卷二第375至378頁），應認已獲一致同
    意作為證據，本院審酌相關陳述作成時之情況，尚無違法或
    證明力明顯過低之瑕疵，與本案待證事實復具有相當關連性
    ，認為適當，不論該等傳聞證據是否具備刑事訴訟法第159
    條之1至第159條之4所定情形，依同法第159條之5第1項規定
    ，均得作為證據。
三、以下本案認定犯罪事實所憑之非供述證據，均無違反法定程
    序而取得之情形，依刑事訴訟法第158條之4反面規定，自得
    作為本案證據使用。
貳、實體方面
一、得心證之理由：　　
  ㈠上開犯罪事實，業據被告2人於本院審理時坦承不諱（本院卷
    二第380至383頁），核與證人即告訴人A女於警詢、偵訊、
    本院審理（108年度偵字第4333號卷《下稱偵卷》第41至46頁
    、本院卷二第235頁至第275頁)、證人丁○○於警詢、偵訊、
    本院審理（偵卷第57至59、169至170頁、本院卷一第215至2
    53頁)、證人甲○○於警詢、本院審理（偵卷第53至55頁、本
    院卷二第216至235頁）及證人戊○○於警詢、偵訊、本院審理
    （偵卷第47至51、181至183頁、本院卷一第253至301頁）、
    證人張忠豪於警詢證述（偵卷第61至63頁）之情節大致相符
    ，並有性侵害案件減少被害人重複陳述作業訊前訪視紀錄表
    (108年度他字第882號卷《下稱他卷》第7頁)、性侵害案件減
    少被害人重複陳述作業訊前訪視紀錄（他卷第9頁)、性侵害
    犯罪事件通報表（置於密封證物袋）、財團法人為恭紀念醫
    院受理疑似性侵害事件驗傷診斷書（置於密封證物袋）、被
    告2人臉書資料翻拍照片（偵卷第89至92頁）、南苗大旅社
    之旅客登記簿（偵卷第83頁）、證人甲○○與A女之即時通聊
    天紀錄翻拍相片（偵卷第95至105頁）、證人A女測謊測試結
    果無不實反應之函文（偵卷第203頁）、路口及南苗大旅社
    監視畫面翻拍相片（置於密封證物袋內）在卷可查，足認被
    告2人之任意性自白與事實相符，堪以採信。
  ㈡綜上所述，本案事證明確，被告2人上開犯行均堪認定，應予
    依法論科。
二、論罪科刑：
  ㈠按刑法第2條第1項之規定，乃係規範行為後「法律變更」所 
    生新舊法比較適用之準據法，故如新舊法處罰之輕重相同，
     即無比較適用之問題，非此條所指之法律有變更，即無本
    條 之適用，應依一般法律適用原則，適用裁判時法，其為
    純文 字修正者，更應同此（最高法院95年第21次刑事庭會
    議決議 意旨參照）。查被告2人行為後，刑法第222條第1項
    第1款二人以上共同犯強制性交罪之規定業於110年6月9日修
    正公布，並於同年月11日生效施行。修正後該款規定僅將「
    二人以上共同犯之『者』」之「者」刪除，此外即無其他修正
    ，其構成要件及法律效果均與修正前一致，足見僅係純文字
    之修正，對被告2人而言尚無有利或不利之情形，揆諸前揭
    說明，自不生新舊法比較之問題，應依一般法律適用原則，
    適用裁判時法即上揭修正後規定。　　　　
  ㈡核被告2人所為，均係犯刑法第222條第1項第1款之二人以上
    共同犯強制性交罪。被告2人就上開犯行，有犯意聯絡及行
    為分擔，均為共同正犯。
  ㈢爰以行為人之責任為基礎，審酌被告丙○○於案發前並無犯罪
    科刑紀錄（108年間所犯竊盜罪、不能安全駕駛動力交通工
    具罪案件，均係於本案發生後所犯），被告乙○○於案發前曾
    犯傷害罪，經本院以109年度苗簡字第164號判決，判處拘役
    55日（108年間所犯轉讓禁藥案件，係於本案發生後所犯）
    ，有臺灣高等法院被告前案紀錄表2份在卷為憑，A女原同意
    與被告2人到南苗大旅社投宿，被告2人卻因一時慾念，不尊
    重A女之意願，而強行以如犯罪事實欄所示之方法共同對A女
    為強制性交行為，對A女身心造成莫大陰影，行為至屬不該
    ，加以被告2人於警詢、偵訊、本院準備程序時均僅坦承有
    與A女一同前往南苗大旅社投宿，否認強制性交犯行，經傳
    喚相關證人到庭詰問後，於本院最後1次審理程序時始坦承
    犯行，且因被告2人否認犯行，本院依聲請傳喚A女到庭作證
    ，迫使A女需再次回憶被性侵過程之傷痛，被告乙○○於審理
    期日並曾經傳喚未到，經本院拘提、通緝後始到案之犯後態
    度，有本院報到單、拘票、通緝書在卷為憑（本院卷一第21
    1、350頁、卷二第307至309頁），兼衡被告2人於本院審理
    期日均表示有意願與A女調解、想跟A女道歉（本院卷二第38
    8、392至393頁），A女原亦表明有調解意願，有本院電話紀
    錄表1紙在卷可查（本院卷二第367頁），惟經本院安排調解
    期日，被告丙○○雖有意願賠償A女至少新臺幣（下同）30萬
    元，因A女未到場，被告丙○○迄未能與A女達成調解、賠償A
    女之損害，被告乙○○則未於調解期日到場，有本院報到單、
    調解紀錄表各1份在卷可查（本院卷二第451、455頁），暨
    被告丙○○於本院審理時自述為進修學士班在學中之智識程度
    、白天從事餐飲業服務生之經濟與生活狀況；被告乙○○自述
    為國中畢業之智識程度、在餐廳擔任學徒、算基本工資時薪
    之經濟狀況，及父親有負債、其每月會支應家中5000元之生
    活狀況（本院卷二第387至388頁），被告2人行為時均年僅1
    8歲，血氣方剛而思慮較不周全等一切情狀，分別量處如主
    文第1、2項所示之刑，以資儆懲。
據上論斷，應依刑事訴訟法第299條第1項前段，刑法第28條、第
222條第1項第1款，判決如主文。
本案經檢察官劉哲嘉提起公訴，檢察官楊岳都到庭執行職務。
中    華    民    國   111    年    6     月    29    日
                  刑事第四庭  審判長法　官　羅貞元
　　                                法　官  郭世顏
   　　                             法　官　紀雅惠
以上正本證明與原本無異。
如不服本判決應於收受判決後20日內向本院提出上訴書狀，並應
敘述具體理由（均應附繕本）。告訴人或被害人如對本判決不服
者，應具備理由請求檢察官上訴，其上訴期間之計算係以檢察官
收受判決正本之日期為準。
中    華    民    國   111    年    6     月    29    日
                                    書記官  陳信全
附錄本案論罪科刑法條：
中華民國刑法第222條
犯前條之罪而有下列情形之一者，處7年以上有期徒刑：
一、二人以上共同犯之。
二、對未滿十四歲之男女犯之。
三、對精神、身體障礙或其他心智缺陷之人犯之。
四、以藥劑犯之。
五、對被害人施以凌虐。
六、利用駕駛供公眾或不特定人運輸之交通工具之機會犯之。
七、侵入住宅或有人居住之建築物、船艦或隱匿其內犯之。
八、攜帶兇器犯之。
九、對被害人為照相、錄音、錄影或散布、播送該影像、聲音、
    電磁紀錄。
前項之未遂犯罰之。